臺灣臺中地方法院刑事判決
110年度訴字第2352號
                                     111年度訴字第87號
公  訴  人  臺灣臺中地方檢察署檢察官
被      告  詹閔智


選任辯護人  羅國斌律師
被      告  吳家樂


選任辯護人  謝瓊萱律師
            林健群律師
被      告  莊季穎



指定辯護人 本院公設辯護人蔡育萍  
上列被告等因毒品危害防制條例等案件，經檢察官提起公訴（11
0年度偵字第25970、28919、31549、34362號）及追加起訴（110
年度偵字第26257號），本院判決如下：
    主    文
詹閔智犯如附表六編號1至3所示之罪，各處如附表六編號1至3所
示之刑及沒收。應執行有期徒刑拾壹年陸月，沒收部分併執行之
。
吳家樂犯如附表六編號4至7所示之罪，各處如附表六編號4至7所
示之刑及沒收。附表六編號4至6部分應執行有期徒刑陸年，沒收
部分併執行之。
莊季穎犯如附表六編號8至11所示之罪，各處如附表六編號8至11
所示之刑及沒收，應執行有期徒刑參年，沒收部分併執行之。
    犯罪事實
一、詹閔智明知大麻、四氫大麻酚為毒品危害防制條例第2條第2
    項第2款所列管之第二級毒品，未經許可，不得販賣、持有
    ；（S）-3,3-二甲基-2（1-（戊-4-烯-1-基）-1H-吲唑-3-
    甲醯胺基）丁酸甲脂為毒品危害防制條例第2條第2項第3款
    所列管之第三級毒品，且經行政院衛生福利部明令公告列為
    第三級管制藥品，非依藥事法相關規定製造者，係屬藥事法
    第20條第1 款所稱未經核准擅自製造之偽藥，不得轉讓，竟
    為下列行為：
  ㈠詹閔智基於販賣第二級毒品以營利之犯意，以新臺幣（下同
    ）8萬元之價格，販售50公克乾燥大麻花予吳家樂，並於民
    國110年7月10日晚間，臺中市西屯區河南路3段老虎城購物
    中心附近，先將其中之10公克乾燥大麻花先行交付予吳家樂
    ；剩餘之40公克乾燥大麻花，則由真實姓名年籍不詳綽號「
    阿祥」之人於110年7月11日晚間11時30分許，依吳家樂之指
    示，前往莊季穎位於臺中市○區○○路000號8樓之7居所樓下，
    直接交付予吳家樂之下游莊季穎（吳家樂所涉販賣第二級毒
    品犯行見下述二㈠，吳家樂並於110年7月11日轉帳5萬元及3
    萬元至詹閔智開立之中國信託銀行帳號000000000000號帳戶
    內，而完成毒品價金之交付。
  ㈡詹閔智基於販賣第二級毒品以營利之犯意，於110年9月5日凌
    晨0時54分許，在臺中市○區○○○街00號前（即北平路黃昏市
    場附近），以7,000元之價格，販售並交付5支大麻菸油予吳
    家樂，吳家樂當場先支付其中之4,200元價金予詹閔智，尚
    賒欠2,800元。
  ㈢詹閔智基於販賣第二級毒品以營利及轉讓偽藥即第三級毒品
    之犯意，利用通訊軟體Telegram（暱稱「TED」、綁定手機
    門號為+00000000000）與賴俊宥（涉嫌販賣第二級毒品部分
    ，由臺灣苗栗地方檢察署檢察官以110年度偵字第4978號提
    起公訴）聯繫，約明以7萬元之價格，販賣含有四氫大麻酚
    成分之電子菸油煙嘴20支及轉讓含有（S）-3,3-二甲基-2（
    1-（戊-4-烯-1-基）-1H-吲唑-3-甲醯胺基）丁酸甲脂之電
    子煙2支予賴俊宥。110年7月29日上午11時許，因賴俊宥友
    人洪綦亨（涉嫌販賣第二級毒品部分，另由臺灣苗栗地方檢
    察署檢察官以110年度偵字第4978號提起公訴）利用通訊軟
    體Messenger於網路上向執行網路巡邏之員警兜售上揭毒品
    ，經員警假意應允以9萬元代價向洪綦亨購買含大麻成分之
    電子菸油煙嘴20支後，於同日下午3時22分許，洪綦亨即駕
    駛車牌號碼000-0000號自用小客車搭載賴俊宥前往臺中市○○
    區○○路0段000號之市政101大樓，由賴俊宥下車進入該大樓2
    樓之3詹閔智租屋處內，向詹閔智拿取含有四氫大麻酚成分
    之菸油煙嘴20支及含有（S）-3,3-二甲基-2（1-（戊-4-烯-
    1-基）-1H-吲唑-3-甲醯胺基）丁酸甲脂之電子煙2支，雙方
    另約定迨賴俊宥將該含有四氫大麻酚成分之菸油煙嘴20支轉
    售獲利後，再將7萬元匯入詹閔智之中國信託商業銀行00000
    0000000號帳戶。賴俊宥拿到上揭含有四氫大麻酚成分之菸
    油煙嘴20支後，隨即搭乘洪綦亨所駕駛上揭汽車一同前往苗
    栗縣○○市○○路000號前，與喬裝毒品買家之員警進行毒品交
    易，為警方表明身分後，於同日下午4時50分許，當場將賴
    俊宥、洪綦亨以現行犯逮捕，並扣得含有四氫大麻酚成分之
    菸油煙嘴20支及上揭電子煙2支，賴俊宥向警方供出上開菸
    油煙嘴及電子煙來源為詹閔智，經警方調閱詹閔智上揭租屋
    處大樓監視器影像畫面，發現賴俊宥於110年7月29日下午3
    時22分許空手進入大樓，於同日下午3時37分許，手提1紙袋
    走出該大樓，經比對洪綦亨與警方間Messenger、Telegram
    對話內容，亦發現同日下午3時41分、3時52分許，洪綦亨分
    別以Messenger傳送：「油已經在路上了」、以Telegram傳
    送：「已經拿在手上在路上了說」、「電子煙這個真的很讚
    」等訊息內容告知員警渠等已經拿到含有四氫大麻酚成分之
    菸油煙嘴20支，員警據此報請檢察官指揮，並於同年8月15
    日下午2時11分許，持本院核發之搜索票前往詹閔智上揭租
    屋處內搜索，並扣得附表五編號1至5所示之物。
二、吳家樂明知大麻、四氫大麻酚為毒品危害防制條例第2條第2
    項第2款所列管之第二級毒品，未經許可，不得販賣、持有
    ，竟為下列行為：
  ㈠吳家樂基於販賣第二級毒品以營利之犯意，以80,100元之價
    格，販售乾燥大麻花50公克予莊季穎；吳家樂先於110年7月
    10日晚間，在臺中市○區○○路000號5樓居所樓下交付其中10
    公克乾燥大麻花予莊季穎；其餘之40公克乾燥大麻花，吳家
    樂請「阿祥」於110年7月11日晚間11時30分許，在莊季穎位
    於臺中市○區○○路000號8樓之7居所樓下交付予莊季穎（詹閔
    智所涉販賣第二級毒品犯行見上述一㈠。莊季穎並於110年7
    月11日，匯款購毒價金80,100元至吳家樂所開立之中國信託
    銀行帳號000000000000號帳戶內。
  ㈡吳家樂基於販賣第二級毒品以營利之犯意，於110年7月29日
    收取莊季穎匯入吳家樂所開立上揭帳戶之購毒價金12,500元
    後，吳家樂於110年7月29日晚間10時30分許，在莊季穎位於
    臺中市○區○○路000號居所之社區5樓中庭，以12,500元之價
    格，販售並交付大麻煙油5支予莊季穎。
  ㈢吳家樂基於販賣第二級毒品以營利之犯意，於110年8月31日
    收取莊季穎匯入吳家樂所開立上揭帳戶之購毒價金4,200元
    後，吳家樂於110年9月5日凌晨1時45分許，在莊季穎位於臺
    中市○區○○路000號居所樓下，以4,200元之價格，販售大麻
    煙油3支予莊季穎，並將其寄放在大樓管理室後離去，並去
    電通知莊季穎自行下樓取物。然本次係莊季穎配合警方查緝
    毒品上游，因而佯稱向吳家樂再行購毒，故吳家樂本次販賣
    第二級毒品犯行，因買家自始無購毒真意、買賣意思表示無
    從合致，因而不遂。嗣莊季穎將吳家樂本次寄放在其住處管
    理室之附表四編號21所示之物交予警方扣案，均驗出第二級
    毒品四氫大麻酚成分。
三、吳家樂於110年9月9日經警查緝到案後，坦承上揭販賣第二
    級毒品犯行，並供出大麻花、大麻煙油之毒品來源均為詹閔
    智，且提供手機交易訊息紀錄及匯款紀錄為證，且於同日下
    午復於臺灣臺中地方檢察署檢察官訊問時以證人身分供前具
    結而指證自己向詹閔智購毒之經過，並經臺灣臺中地方檢察
    署檢察官命具保後獲釋放。詎吳家樂經臺灣臺中地方檢察署
    檢察官傳喚再於110年11月16日上午9時50分許，在臺灣臺中
    地方檢察署第2偵查庭接受訊問時，竟為迴護上游詹閔智，
    基於偽證之犯意，以證人身分供前具結後虛偽證稱：「（檢
    察官問：你涉嫌於110年9月5日凌晨1時45分許，在莊季穎位
    於臺中市○區○○路000號住處社區內，販售並交付予大麻菸油
    3支予莊季穎，大麻菸油來源為何？）我是向CJ買的，不是
    跟詹閔智買的，我之前是跟詹閔智買過K2，我不知道K2裡面
    裝什麼」、「（提示110年9月5日凌晨0時54分許，在臺中市
    ○區○○○街00號前即北平路黃昏市場附近之監視器翻拍照片）
    （檢察官問：是否是你與詹閔智購買大麻菸油之畫面？）是
    有碰面，這次我跟詹閔智聊天，這次我沒有跟詹閔智買大麻
    菸油」、「（檢察官問：於110年7月11日，你有跟詹閔智買
    到50公克大麻花？）沒有，我是跟CJ買的」云云，而就上揭
    犯罪事實欄一㈠、㈡所示詹閔智販毒案件，供前具結後為虛偽
    之證述。嗣詹閔智與辯護人討論、復於同日下午經警方出示
    相關手機訊息紀錄並進一步詢問後，始於當日下午於警詢及
    本署檢察官訊問時，坦承上揭翻供之證述內容為不實。
四、莊季穎明知大麻、四氫大麻酚為毒品危害防制條例第2條第2
    項第2款所列管之第二級毒品，未經許可，不得販賣、持有
    ，竟基於販賣第二級毒品以營利之犯意，以蝦皮購物以kage
    1993之帳號（起訴書誤載為kang1993），公開販售「THC 油
    」（THC即為第二級毒品四氫大麻酚）及乾燥大麻花，於附
    表一編號1至4所示之日期，以附表一編號1至4所示之價格，
    販賣如附表一編號1至4所示數量之毒品予附表一編號1至4所
    示購毒者（其中附表一編號3為警方見其公開販售品名「99％
    CBD 99%TH*C油 420」之商品而已公開顯示販毒犯意，因而
    喬裝買家向莊季穎訂購THC油並收貨，本次買家自始無購毒
    真意、買賣意思表示無從合致，莊季穎因而販賣未遂）。
五、嗣經警於110年8月10日，持本院核發之搜索票搜索莊季穎居
    所，扣得附表四編號1至20所示之物。莊季穎供出毒品來源
    為吳家樂並配合警方誘捕而向其佯稱再次購毒後，經警於11
    0年9月9日，持臺灣臺中地方檢察署檢察官核發之拘票及本
    院核發之搜索票，當場查獲再次攜帶大麻菸油前來莊季穎居
    所之吳家樂，扣得如附表三編號1至4所示之物。經吳家樂供
    出毒品來源為詹閔智並經警調查相關證據後，警方復於110
    年10月21日，持臺灣臺中地方檢察署檢察官核發之拘票及本
    院核發之搜索票查獲詹閔智，扣得如附表二編號1至6所示之
    物。
六、案經臺中市政府警察局刑事警察大隊、苗栗縣警察局刑事警
    察大隊移送臺灣臺中地方檢察署檢察官偵查起訴及追加起訴
    。
    理    由
【壹】程序部分
一、按被告以外之人於審判外之陳述，雖不符刑事訴訟法第159
    條之1至第159條之4之規定，而經當事人於審判程序同意作
    為證據，法院審酌該言詞陳述或書面陳述作成時之情況，認
    為適當者，亦得為證據；當事人、代理人或辯護人於法院調
    查證據時，知有刑事訴訟法第159條第1項不得為證據之情形
    ，而未於言詞辯論終結前聲明異議者，視為有前項之同意，
    刑事訴訟法第159條第1項、第159條之5分別定有明文。查本
    院以下引用被告以外之人於審判外陳述，檢察官、被告詹閔
    智、吳家樂、莊季穎及其等辯護人均表示不爭執證據能力，
    同意有證據能力（見本院2352卷第111頁至第112頁），本院
    審酌該等證據核無違法取證或證明力顯然過低之情事，依各
    該陳述作成時之狀況，並無不適當或顯不可信之情形，自均
    有證據能力。
二、下列所引用之非供述證據，均與本案事實具有自然關聯性，
    且查無事證足認有違背法定程式或經偽造、變造所取得等證
    據排除之情事，復均經依刑事訴訟法第164條、第165條踐行
    調查程序，檢察官、被告詹閔智、吳家樂、莊季穎及其等辯
    護人對此部分均表示不爭執證據能力，同意有證據能力（見
    本院2352卷第111頁至第112頁），堪認均有證據能力。
【貳】實體部分
壹、認定犯罪事實之證據及理由：
一、上開犯罪事實，業據被告詹閔智於本院準備程序及審理時（
    本院2352卷第102頁、第342頁）、被告吳家樂於警詢、偵訊
    、本院準備程序及審理時（見偵28919卷第25頁至第29頁、
    第177頁至第181頁、第253頁至第256頁、第259頁至第263頁
    、本院2352卷第102頁、第342頁）、被告莊季穎於警詢、偵
    訊、本院準備程序及審理時（見偵25970卷第11頁至第16頁
    、第23頁至第32頁、第141頁至第151頁、偵28919卷第115頁
    至第118頁、第121頁至第123頁、第159頁至第163頁、偵259
    70卷第171頁至第173頁、第257頁至第260頁、本院2352卷第
    102頁、第342頁）均坦承不諱，核與證人黃詔彥於警詢（見
    偵25970卷第231頁至第237頁）、證人羅禎育於警詢（見偵2
    5970卷第239頁至第243頁）、證人賴俊宥於警詢、偵訊（見
    他5690卷第91頁至第102頁、第169頁至第176頁、第221頁至
    第224頁）、證人許思樂於警詢（見偵25970卷第37頁至第40
    頁）、證人洪綦亨於警詢（見他5690卷第57頁至第66頁）、
    證人林柔銨於警詢（見偵26257卷第39頁至第43頁）證述之
    情節相符，復有本院110年聲搜字1391號搜索票、臺中市政
    府警察局刑事警察大隊搜索扣押筆錄暨扣押物品目錄表、扣
    案物品照片、被告詹閔智行動電話微信通訊軟體ID截圖照片
    、被告詹閔智與被告吳家樂間微信通訊軟體訊息及轉帳紀錄
    截圖照片、110年9月5日被告詹閔智住處外及交易現場監視
    器錄影畫面截圖照片、Google地圖及車行紀錄資料、本院11
    0年聲搜字1145號搜索票、被告吳家樂與莊季穎間110年8月1
    3日及110年9月8日語音對話譯文、蒐證照片、被告吳家樂於
    110年9月5日前往莊季穎居所樓下管理室寄放毒品過程之監
    視器錄影畫面截圖照片、路口監視器錄影畫面截圖照片、被
    告吳家樂與莊季穎間臉書Messenger及Telegram通訊軟體對
    話紀錄截圖照片、110年7月11日及110年8月31日臺幣活存明
    細轉帳紀錄、被告吳家樂110年11月16日證人結文、包裹及
    扣案物品照片、本院110年聲搜字928號搜索票、被告莊季穎
    行動電話勘察畫面截圖照片、蝦皮購物之銷售訂單及運送資
    訊、被告莊季穎帳號之個人資料畫面截圖照片、被告莊季穎
    與佯裝買家之警方間蝦皮私訊對話紀錄截圖照片、偵查報告
    、臺中市○○區○○路0段000號之市政101大樓外、大廳及電梯
    監視器錄影畫面截圖照片、市政101社區承租戶遷入資料表
    、切結書及包裹截圖照片、苗栗縣警察局搜索扣押筆錄暨扣
    押物品目錄表、蒐證照片、證人洪綦亨與警方間Messenger
    、Telegram通訊軟體對話紀錄截圖照片、證人賴俊宥與被告
    詹閔智間Telegram通訊軟體對話紀錄截圖照片、證人洪綦亨
    、賴俊宥行動電話畫面截圖照片、數位證物勘察採證同意書
    、本院110年聲搜字936號搜索票、扣押物品照片、衛生福利
    部草屯療養院110年8月12日草療鑑字第1100800071號鑑定書
    、衛生福利部草屯療養院110年10月12日草療鑑字第1101000
    032號鑑定書附卷可稽（見偵34362卷第25頁、第31頁至第37
    頁、第55頁至第87頁、第135頁至第136頁、第159頁、偵289
    19卷第35頁至第39頁、第47頁至第53頁、第91頁、第119頁
    、第125頁至第129頁、第133頁至第157頁、第165頁至第167
    頁、第203頁至第207頁、第221頁、偵25970卷第41頁至第45
    頁、第49頁、第53頁至第67頁、第71頁至第99頁、第189頁
    至第197頁、第213頁至第225頁、偵31549卷第99頁至第136
    頁、他5690卷第7頁至第11頁、第31頁至第45頁、第67頁至
    第72頁、第75頁至第76頁、第82頁至第88頁、第133頁至第1
    40頁、第144頁、第150頁、第156頁至第158頁、第191頁至
    第209頁、第241頁至第245頁、偵26257卷第45頁至第51頁、
    第75頁至第77頁、第105頁至第107頁、第115頁至第125頁、
    第129頁）。此外，並有扣案如附表二編號2、附表三編號2
    、附表四編號20及附表五編號2分別為被告詹閔智、吳家樂
    、莊季穎持有作為販賣上開毒品使用之行動電話、附表四編
    號21供販賣之第二級毒品可資佐證；而上開扣案毒品，經送
    驗結果，檢出第二級毒品四氫大麻酚成分，有衛生福利部草
    屯療養院110年9月9日草療鑑字第1100900164號鑑定書附卷
    可按（見偵28919卷第199頁）。從而，被告詹閔智、吳家樂
    、莊季穎前揭自白均與事實相符，洵堪採信。
二、按販賣毒品係違法行為，非可公然為之，亦無公定價格，且
    容易分裝、增減份量，而買賣之價格，可能隨時依交易雙方
    關係之深淺、購毒者之資力、需求量及對行情之認知、毒品
    來源是否充裕、查緝是否嚴謹、風險大小等情形，而異其標
    準，非可一概而論，從而販賣之利得，除販賣之價量俱臻明
    確外，委難查得實情，然販賣者從價差或量差中牟利之方式
    雖異，其意圖營利之販賣行為則無二致。上訴人辯稱無營利
    意圖，致無法查得其販賣毒品之實際利得若干。然毒品量微
    價高，取得不易，政府懸為厲禁，凡販賣毒品者，茍無利益
    可圖，應無甘冒危險，而平價供應他人施用之理，因此其取
    得毒品之價格必較出售之價格低廉，或以同一價格售賣而減
    少毒品之份量，而從中賺取差價牟利無疑（最高法院103年
    度台上字第3862號判決意旨參照）。本件販賣之利得，除非
    經被告等詳細供出所販賣之毒品之進價及售價，且數量俱臻
    明確外，實難查得其交易實情，惟據被告莊季穎於警詢供稱
    ：我所得利潤不一定，看我心情把商品依成本價加1,000元
    至5,000元等語（見偵25970卷第25頁）；被告吳家樂於警詢
    供承：我販售給被告莊季穎之大麻乾燥花從中獲利1萬多左
    右等語（見偵28919卷第27頁），再酌以毒品危害防制條例
    第4條第2項之販賣第二級毒品，屬最輕本刑10年以上之重罪
    ，是若非為賺取價差，被告等當無甘冒風險而鋌而走險從事
    販毒行為之理。從而，依據上開證據及經驗法則綜合研判，
    足認被告詹閔智、吳家樂、莊季穎均係基於營利之意圖而為
    交付毒品行為至明。
三、犯罪事實欄一㈠、犯罪事實欄二㈠更正部分：
  ㈠證人吳家樂於本院審理時證稱略以：我在警詢及偵訊稱有請
    被告詹閔智拿大概40公克的大麻花給被告莊季穎，但被告詹
    閔智不想跟不熟的朋友碰面，所以我又找了之前的同事「阿
    祥」幫我拿過去給被告莊季穎，最後拿這40公克大麻花給被
    告莊季穎的不是被告詹閔智等語（見本院2352卷第314頁至
    第315頁）。
　㈡證人莊季穎於本院審理時證稱略以：在本案被警察查獲沒有
    見過被告詹閔智，我本案被查獲販賣的毒品是大麻及大麻煙
    油，我跟被告吳家樂買，大麻花是分次交付，通常是他本人
    ，有一次深夜是一微胖的胖子，但我看不清楚他的長相，因
    為已經晚上11點多，那個人不像在庭被告詹閔智，比他再胖
    一點，那個胖胖的男生在抵達現場前沒有跟我聯繫說，我們
    都是透過被告吳家樂聯繫的，那個胖胖的男生一來就問我「
    是你嗎？」，我說是，對方就將大麻花交給我，然後他就走
    了等語（見本院2352卷第311頁至第313頁）。
　㈢互核證人吳家樂、莊季穎證述大致相符，堪認110年7月11日
    晚間11時30分許依證人吳家樂之指示前往證人莊季穎位於臺
    中市○區○○路000號8樓之7居所樓下交付40公克乾燥大麻花之
    人應非被告詹閔智，而係「阿祥」，爰依法更正，又上開交
    付毒品之人為何人，無礙犯罪事實欄一㈠被告詹閔智販賣第
    二級毒品予被告吳家樂及犯罪事實欄二㈠被告吳家樂販賣第
    二級毒品予被告莊季穎之認定，附此敘明。
四、至被告詹閔智之選任辯護人雖主張被告詹閔智就犯罪事實欄
    一㈢部分應僅成立販賣第二級毒品未遂罪云云，經查：
  ㈠證人賴俊宥於本院審理時證稱略以：110年7月29日證人洪綦
    亨當時要買電子菸油都是跟我聯繫，他是找我購買含有大麻
    成份的電子菸煙油，他請我幫他找，當時證人洪綦亨應該沒
    有被告詹閔智的聯絡方式。110年7月29當時含有大麻成份電
    子菸煙油嘴20支被告詹閔智跟我說7萬，我也跟證人洪綦亨
    說7萬，9萬是他跟警察的營業。證人洪綦亨想要賣，他知道
    我平常會跟被告詹閔智抽大麻煙，他一直問我想要找我幫他
    調貨，他說他沒有門路，我才問被告詹閔智那邊有沒有可以
    幫他調貨，證人洪綦亨跟我說他那邊有人要買，問我可不可
    以幫忙他，我就問被告詹閔智，也是請他幫忙，後來有調到
    ，被告詹閔智原本以為是我要的他就先拿給我，我也是一樣
    沒有先跟證人洪綦亨收錢，東西先給他，因為證人洪綦亨說
    他身上沒有錢，他意思是等他賣完再把成本的錢拿回來，才
    會拿給我，再轉給被告詹閔智，會先賒帳是因為被告詹閔智
    認識我的關係，不是因為證人洪綦亨的關係，因為我之前都
    有跟被告詹閔智拿一般的電子菸，被告詹閔智跟證人洪綦亨
    不熟，他會讓我賒帳是因為我的關係等語（見本院2352卷第
    316頁至第319頁）。
  ㈡參以證人洪綦亨110年7月30日警詢供稱毒品來源是證人賴俊
    宥，不清楚證人賴俊宥跟誰拿的等語（見他5690卷第63頁）
    。
  ㈢綜上所述，證人洪綦亨係託證人賴俊宥購買第二級毒品，證
    人賴俊宥再向被告詹閔智購買第二級毒品，彼此間為毒品交
    易上下游關係，員警假意購買第二級毒品之對象為證人洪綦
    亨，員警無購買真意僅存在於員警與證人洪綦亨之販賣行為
    間，與證人賴俊宥向被告詹閔智購買第二級毒品之犯行無涉
    ，是被告詹閔智之辯護人主張被告詹閔智就犯罪事實欄一㈢
    部分應僅成立販賣第二級毒品未遂罪顯無可採。　
五、綜上，本案事證明確，被告三人上開犯行均堪認定。
貳、論罪科刑：
一、按（S）-3,3- 二甲基-2（1-（戊-4- 烯-1- 基）-1H-吲唑-
    3-甲醯胺基）丁酸甲脂係毒品危害防制條例第2條第2項第3 
    款所規定之第三級毒品，且經行政院衛生福利部明令公告列
    為第三級管制藥品，而第三級管制藥品之製造或輸入，依藥
    事法第39條之規定，應向中央衛生主管機關申請查驗登記，
    並經核准發給藥品許可證後，始得製造或輸入；又藥物之製
    造，應依藥事法第57條之規定辦理。經查，被告詹閔智轉讓
    予證人賴俊宥之電子煙2支，經送驗後，驗得含有第三級毒
    品（S）-3,3- 二甲基-2（1-（戊-4- 烯-1- 基）-1H-吲唑-
    3-甲醯胺基）丁酸甲脂成分，而依卷內現有事證，無法證明
    該電子煙係自國外非法輸入，且該電子煙並無藥品之外包裝
    、仿單，自非合法調劑、供應，是亦無以證明係經核准後所
    生產，應係國內未經核准而擅自製造之偽藥無訛。被告詹閔
    智明知（S）-3,3- 二甲基-2（1-（戊-4- 烯-1- 基）-1H-
    吲唑-3-甲醯胺基）屬第三級毒品且為偽藥仍轉讓予證人賴
    俊宥，除成立毒品危害防制條例第8條第3項之轉讓第三級毒
    品罪外，亦構成藥事法第83條第1項之轉讓偽藥罪，屬於法
    條競合關係，依重法優於輕法原則，應適用轉讓偽藥罪處斷
    。
二、核①被告詹閔智就犯罪事實欄一㈠、㈡所為，均係犯毒品危害
    防制條例第4條第2項之販賣第二級毒品罪；就犯罪事實欄一
    ㈢所為，係犯毒品危害防制條例第4條第2項之販賣第二級毒
    品罪及藥事法第83條第1項之轉讓偽藥罪；②被告吳家樂就犯
    罪事實欄二㈠、㈡所為，均係犯毒品危害防制條例第4條第2項
    之販賣第二級毒品罪；就犯罪事實欄二㈢所為，係犯毒品危
    害防制條例第4條第6項、第2項之販賣第二級毒品未遂罪；
    就犯罪事實欄三所為，係犯刑法第168條偽證罪；③被告莊季
    穎就犯罪事實欄四附表一編號1、2、4所為，均係犯毒品危
    害防制條例第4條第2項之販賣第二級毒品罪；就犯罪事實欄
    四附表編號3所為，係犯毒品危害防制條例第4條第6項、第2
    項之販賣第二級毒品未遂罪。至被告詹閔智、吳家樂、莊季
    穎持有第二級毒品之低度行為，各為其等販賣之高度行為所
    吸收，均不另論罪。另藥事法並無處罰持有偽藥之明文，自
    毋庸論述被告持有偽藥之低度行為，是否為轉讓之高度行為
    所吸收之問題。又追加起訴意旨就犯罪事實欄一㈢認係犯毒
    品危害防制條例第8條第3項之轉讓第三級毒品罪，依前所述
    ，尚有未合，惟起訴之基本事實同一，並經本院當庭告知所
    犯罪名，無礙被告詹閔智及辯護人訴訟上防禦權（見本院23
    52卷第307頁），本院自得併予審理，並依法變更起訴法條
    。
三、被告詹閔智就犯罪事實欄一㈢所為，同時觸犯毒品危害防制
    條例第4條第2項販賣第二級毒品罪、藥事法第83條第1 項之
    轉讓偽藥罪，應依刑法第55條之規定，從一重以販賣第二級
    毒品罪處斷。
四、被告詹閔智所犯上開3罪，被告吳家樂所犯上開4罪，被告莊
    季穎所犯上開4罪，犯意各別，行為互異，均應分論併罰。
五、被告吳家樂就犯罪事實欄二㈢，被告莊季穎就犯罪事實欄四
    附表一編號3，均已著手於販賣第二級毒品行為之實行，惟
    因員警自始即無購買毒品真意而未遂，其所生危害既較既遂
    犯輕，爰均依刑法第25條第2項之規定減輕其刑。
六、被告吳家樂就犯罪事實欄二㈠至㈢，莊季穎就就犯罪事實欄四
    附表一編號1至4所示之犯罪事實，於偵訊及本院審理時均自
    白犯罪，應依毒品危害防制條例第17條第2項規定減輕其刑
    。被告詹閔智就犯罪事實欄一㈠至㈢於偵訊均否認犯行，故無
    從依毒品危害防制條例第17條第2項規定減輕其刑。
七、按犯第168條至第171條之罪，於所虛偽陳述或所誣告之案件
    ，裁判或懲戒處分確定前自白者，減輕或免除其刑，刑法第
    172條定有明文。查被告吳家樂就犯罪事實欄三偽證之被告
    詹閔智被訴本案違反毒品危害防制條例案件，業據其於110
    年11月16日警詢、偵訊時自白偽證犯行，有該次偵訊筆錄在
    卷可證（見偵28919卷第253頁至第256頁、第259頁至第263
    頁），而其所虛偽陳述被告詹閔智被訴本案違反毒品危害防
    制條例案件業經本院審理中，是被告吳家樂確係於其所虛偽
    陳述之案件裁判確定前自白，應依刑法第172條之規定減輕
    其刑。
八、按毒品危害防制條例第17條第1項規定，犯第4條至第8條、
    第10條或第11條之罪，供出毒品來源，因而查獲其他正犯或
    共犯者，減輕或免除其刑。查①被告莊季穎到案後供出毒品
    上游為被告吳家樂，已循線破獲，於本案提起公訴；被告吳
    家樂到案後供出毒品上游為被告詹閔智後，除犯罪事實欄二
    ㈡所示110年7月29日被告吳家樂販賣大麻菸油犯行時間早於
    被告詹閔智販賣菸油予被告吳家樂，難證明被告詹閔智為其
    所販售之毒品來源外，其餘犯行之毒品上游已循線破獲，並
    於本案提起公訴，故就被告莊季穎如犯罪事實欄四附表一編
    號1至4所示犯行及被告吳家樂如犯罪事實欄二㈠、㈢犯行，均
    應依毒品危害防制條例第17條第1項規定減輕其刑；②被告詹
    閔智雖供稱其犯罪事實欄一㈠、㈡所販賣第二級毒品係向案外
    人張柏錀所購買，犯罪事實欄一㈢係在台北跟人打球時購買
    ，不認識對方等語，然因提供之情資事證不足，故毒品上手
    無法查緝到案，有苗栗縣警察局111年3月17日苗警刑字第11
    10011150號函暨檢送員警職務報告、臺中市政府警察局刑事
    警察大隊111年6月10日中市警刑七字第1110022587號函可按
    （見本院訴2352卷第153頁至第155頁、第273頁），是本件
    並未因被告詹閔智之供述而查獲其他正犯或共犯，故無從依
    毒品危害防制條例第17條第1項規定減輕或免除其刑。被告
    吳家樂就犯罪事實欄二㈠、㈢，被告莊季穎就犯罪事實欄四附
    表一編號1至4，同時具有上述多種刑之減輕事由，應依刑法
    第70條、第71條規定，先依較少之數減輕，復遞減之。
九、又被告莊季穎之辯護人雖主張就犯罪事實欄四附表一編號1
    、2、4部分係被告莊季穎主動供述，應有刑法第62條自首減
    輕其刑之適用云云。惟經本院依聲請函查結果，關於犯罪事
    實欄四附表一編號1、2、4部分係被告莊季穎遭警方緝獲並
    查扣行動電話，經警方勘驗手機內之網路蝦皮購物中心發現
    編號1、2、4曾向被告莊季穎購買毒品，非被告莊季穎主動
    供述，有臺中市政府警察局刑事警察大隊111年3月10日中市
    警刑七字第1110009389號函暨檢送員警職務報告附卷可證（
    見本院2352卷第149頁至第151頁），且依被告莊季穎110年8
    月11日第3次警詢筆錄記載係經警方提示蝦皮購物中心交易
    資料截圖，被告莊季穎始供出犯罪事實欄四附表一編號1、2
    、4所示犯行，此並有蝦皮購物之銷售訂單及運送資訊、被
    告莊季穎帳號之個人資料畫面截圖照片在卷可佐（見偵2597
    0卷第91頁至第99頁），足認犯罪事實欄四附表一編號1、2
    、4部分並非被告莊季穎主動供述，自無刑法第62條規定之
    適用。
十、按量刑固屬法院自由裁量之職權，然仍應受比例、罪刑相當
    原則等法則之拘束，並非可恣意為之，致礙及公平正義之維
    護，必須兼顧一般預防之普遍適應性與具體個案特別預防之
    妥當性，始稱相當。刑法第59條之酌量減輕其刑，必須犯罪
    另有特殊之原因與環境等等，在客觀上足以引起一般同情，
    認為即予宣告法定低度刑期尤嫌過重者，始有其適用（最高
    法院51年台上字第899號判例、77年度台上字第4382號判決
    意旨參照）。本院考量第二級毒品大麻、四氫大麻酚對社會
    秩序及國民健康危害甚鉅，被告詹閔智、吳家樂、莊季穎均
    為智識健全之成年人，對政府嚴格查緝販賣毒品之行為，自
    無不知之理，竟仍為本案販賣第二級毒品犯行，嚴重影響社
    會治安，毒品危害防制條例第4條第2項販賣第二級毒品罪之
    法定本刑為「10年以上有期徒刑」，被告莊季穎各該犯行分
    別經依毒品危害防制條例第17條第1項、第2項（犯罪事實欄
    四附表編號3部分並再依刑法第25條第2項）減輕其刑，被告
    吳家樂就犯罪事實欄二㈠至㈢犯行均依毒品危害防制條例第17
    條第2項（犯罪事實欄二㈠並再依毒品危害防制條例第17條第
    1項，犯罪事實欄二㈢並再依毒品危害防制條例第17條第1項
    及刑法第25條第2項）減輕其刑後，其法定最低刑度非高；
    且衡以被告詹閔智、吳家樂、莊季穎所犯之販賣第二級毒品
    罪，對於社會治安可能造成之不良影響，實難認有何客觀上
    足以引起一般同情之顯可憫恕或予以宣告法定最低度刑期猶
    嫌過重之情形存在，故本院認被告詹閔智、吳家樂、莊季所
    為販賣第二級毒品既未遂犯行，均無再行適用刑法第59條規
    定減輕其刑之餘地。
十一、爰審酌被告詹閔智、吳家樂、莊季穎前均未曾受有期徒刑
      以上刑之宣告，有臺灣高等法院被告3人前案紀錄表在卷
      可憑，被告三人均明知毒品具有成癮性，服用後會產生依
      賴性、耐藥性，且戒癮不易，嚴重妨害人之身心健康，竟
      販賣第二級毒品以牟利，致購買毒品者沈迷於毒癮而無法
      自拔，直接戕害國民身心健康，並進而導致施用毒品者為
      購買毒品施用而觸犯刑典之情事發生，而間接危害社會治
      安助長毒品氾濫，嚴重影響社會治安，所為均值非難；及
      斟酌被告詹閔智、吳家樂、莊季穎犯後於本院審理時均坦
      承犯行，態度尚可，衡酌本件查獲被告詹閔智販賣第二級
      毒品之次數為3次、對象為2人，被告吳家樂販賣第二級毒
      品之次數為3次、對象為1人，被告莊季穎販賣第二級毒品
      之次數為4次、對象為3人，併斟酌其等販賣毒品之數量及
      利益，暨被告詹閔智為高中肄業，之前開化妝品公司，因
      為疫情關係而收掉，之前月收至少15萬元，未婚，需扶養
      奶奶；被告吳家樂為高職畢業，現從事餐飲業手作餐盒，
      月薪3萬元，未婚，沒有子女，需照顧弟妹；被告莊季穎
      為大學畢業，在家裡工作，加上業績月薪10萬元左右，沒
      有子女，需給付兩個打掃阿姨的薪水（見本院2352卷第35
      2頁）及被告莊季穎自動繳回犯罪所得等一切情狀，分別
      量處如附表六「罪名、宣告刑及沒收欄」所示之刑，並考
      量其等所犯均為販賣第二級毒品罪，犯罪性質相同，且其
      犯行期間均於110年7至9月間，斟酌被告3人所犯各罪之責
      任非難重複程度等情狀，就被告詹閔智所犯如附表六編號
      1至3所示部分，被告吳家樂所犯如附表六編號4至6所示部
      分，被告莊季穎所犯如附表六編號8至11所示部分，分別
      定其應執行之刑如主文所示之刑。
參、沒收部分：
一、犯罪所得部分：
　㈠被告詹閔智就犯罪事實欄一㈠至㈡所示犯行，被告吳家樂就犯
    罪事實欄二㈠至㈢所示犯行，所收取之毒品價金，均為其等犯
    罪所得，均未扣案，應依刑法第38條之1第1項前段、第3項
    規定於其所犯各次罪名項下宣告沒收，於全部或一部不能沒
    收或不宜執行沒收時，追徵其價額。至犯罪事實欄一㈡販賣
    毒品賒欠價金及犯罪事實欄一㈢未取得價金部分，因被告詹
    閔智並未實際取得，自無從為沒收及追徵之諭知。 
　㈡被告莊季穎就犯罪事實欄四附表一編號1至4所示犯行所收取
    之毒品價金，均為其犯罪所得，業據其於偵查中繳回，有被
    告自動繳交犯罪所得通知書、臺灣臺中地方檢察署贓證物款
    收據在卷可參（見偵25970卷第177頁、查扣1196卷第10頁）
    ，應依刑法第38條之1第1項前段規定，於其所犯各次罪名項
    下宣告沒收。
二、扣案附表二編號2、附表三編號2、附表四編號20及附表五編
    號2分別為被告詹閔智、吳家樂、莊季穎持有作為販賣上開
    毒品使用之行動電話，業據被告詹閔智、吳家樂、莊季穎於
    本院審理時供承在案（見本院2352卷第332頁），爰均依毒
    品危害防制條例第19條第1項規定於被告詹閔智、吳家樂、
    莊季穎各該罪刑項下宣告沒收。
三、扣案附表四編號21所示之物第二級毒品，經送驗結果，檢出
    第二級毒品四氫大麻酚成分，有衛生福利部草屯療養院110
    年9月9日草療鑑字第1100900164號鑑定書附卷可按（見偵28
    919卷第199頁），係供犯罪事實欄二㈢販賣未遂之第二級毒
    品，應依毒品危害防制條例第18條第1項前段規定諭知沒收
    銷燬之。
四、至附表二至五所示其餘扣案物，據被告詹閔智於本院審理時
    供稱：蘋果廠牌黑色iPhone行動電話1支是我朋友的，我要
    幫他拿去修，蘋果廠牌金色iPhone行動電話1支及iPhone6S
    行動電話1支是我私人用的，煙具3組、過濾器1個都是我的
    ，有的是收藏有的是自己用的，沒有要賣，扣案大麻是我自
    己在抽的，碎煙器跟吸食器是我自己抽大麻使用的，現金65
    ,900元不是贓款，其中的4萬元是我預支薪水要付房租，25,
    900是我工作公司的公款等語（見28919卷第22頁、本院2352
    卷第332頁）；被告吳家樂於警詢及本院審理時供稱：大麻1
    包、大麻電子菸3組都是我自己施用的，大麻煙油2支是我原
    本要帶給被告莊季穎的，沒有要收錢，我還沒有拿給她，RO
    G phone5行動電話1支是我私人遊戲用的等語（見28919卷第
    22頁、本院2352卷第332頁、第349頁）；被告莊季穎於本院
    審理時供稱：扣案煙草、菸油都是我的，是我跟我姐妹一起
    抽的，沒有要賣，大麻煙捲及電子煙都是我的，是自己抽的
    ，電子磅秤是我自己調製煙草時用的，販賣毒品時沒有使用
    到電子磅秤，他們都是計算好了才給我的，所以我不用再秤
    ，塑膠罐、殘渣袋、木盤都是我自己調煙草時用的，煙紙盒
    、密封罐、綠色容器、菸管電子菸、捲菸器、研磨器、主機
    含充電器都是我抽大麻煙時使用的，藥鏟2支是我調合煙草
    跟大麻使用的，是我自己要抽的，水煙壺是我吸食大麻用的
    ，電子菸主機含充電器1個、塑膠罐含湯匙1個是我自己抽大
    麻跟裝大麻使用、水菸斗1個是我姐妹的，也是在抽大麻用
    的等語（見本院2352卷第332頁至第333頁），均與本案無關
    ，卷內並無積極證據證明與被告3人上開犯行有關，均無從
    宣告沒收，併此敘明。
據上論斷，應依刑事訴訟法第299條第1項前段、第300條，毒品
危害防制條例第4條第2項、第6項、第17條第1項、第2項、第18
條第1項前段、第19條第1項，藥事法第83條第1項，刑法第11條
、第168條、第172條、第25條、第55條、第51條第5款、第38條
之1第1項前段、第3項，判決如主文。
本案經檢察官洪佳業提起公訴，檢察官廖志祥追加起訴，檢察官
宋恭良到庭執行職務。
中　　華　　民　　國　　111 　年　　8 　　月　　15　　日
                  刑事第十一庭  審判長法  官  曹錫泓
                                      法  官  蔡汎沂
                                      法  官  許曉怡
以上正本證明與原本無異。
如不服本判決應於收受送達後20日內向本院提出上訴書狀，並應
敘述具體理由；其未敘述上訴理由者，應於上訴期間屆滿後20日
內向本院補提理由書（均須按他造當事人之人數附繕本）「切勿
逕送上級法院」。
　　　　                              書記官  李噯靜
中　　華　　民　　國　　111 　年　　8 　　月　　17　　日
附錄本案論罪科刑法條：
毒品危害防制條例第4條第2項、第6項
製造、運輸、販賣第二級毒品者，處無期徒刑或10年以上有期徒
刑，得併科新臺幣3千萬元以下罰金。
前五項之未遂犯罰之。　　　
藥事法第83條第1項
明知為偽藥或禁藥，而販賣、供應、調劑、運送、寄藏、牙保、
轉讓或意圖販賣而陳列者，處7年以下有期徒刑，得併科新臺幣5
千萬元以下罰金。
中華民國刑法第168條
於執行審判職務之公署審判時或於檢察官偵查時，證人、鑑定人
、通譯於案情有重要關係之事項，供前或供後具結，而為虛偽陳
述者，處7年以下有期徒刑。
附表一：
編號 買家帳號 購毒者（買家姓名） 日期 販售標的 價格 寄送方式 備註 1 uuus00000000（起訴書誤載為uuuus00000000） 黃詔彥 110年8月3日收到訂單110年8月8日出貨 110年8月11日買家取貨 含THC成分之大麻菸油 1萬2500元 全家超商店到店包裹  2 greendear 羅禎育 110年8月3日收到訂單110年8月7日出貨110年8月9日寄達 含THC成分之大麻菸油 1萬8500元 黑貓宅急便包裹  3 victory0601 蔡○純（為警方佯裝買家訂購） 110年7月28日收到訂單110年7月29日寄件 110年7月31日買家取貨 含THC成分之大麻菸油 1萬2500元 全家超商店到店包裹 本次係警方喬裝買家佯稱訂購，收到之菸油經鑑定後含第二級毒品四氫大麻酚（THC）成分，被告莊季穎為販賣未遂 4 greendear 羅禎育 110年7月22日收到訂單110年7月24日寄貨 110年7月26日寄達 乾燥大麻花3公克 6000元 黑貓宅急便包裹  
附表二：
編號 扣案物品名稱及數量 持有人 搜索扣押時間處所 1 含有第二級毒品四氫大麻酚成分之煙具3組 詹閔智 110年10月21日12時30分許，在臺中市○○區○○路0段000號13樓之5 2 蘋果廠牌白色iPhone行動電話1支（含門號0000000000號SIM卡1張） 詹閔智 同編號1 3 蘋果廠牌金色iPhone行動電話1支（含門號+00000000000號SIM卡1張） 詹閔智 同編號1 4 蘋果廠牌黑色iPhone行動電話1支（含門號+00000000000號SIM卡1張） 詹閔智 同編號1 5 過濾器1個 詹閔智 同編號1 6 現金65,900元 詹閔智 同編號1 
附表三：
編號 扣案物品名稱及數量 持有人 搜索扣押時間處所 1 含有第二級毒品四氫大麻酚成分之煙嘴2支 吳家樂 110年9月9日0時21分許，在臺中市○區○○路000號5樓 2 蘋果廠牌金色iPhone行動電話1支（含門號0000000000號SIM卡1張） 吳家樂 同編號1 3 第二級毒品大麻1包（含包裝袋1只） 鑑定結果：送驗煙草檢品1包(原編號6)經檢驗含第二級第24項毒品大麻成分，淨重3.25公克(驗餘淨重3.22公克，空包裝重1.35公克) 吳家樂 110年9月9日9時許，在臺中市○區○○路0段000號 4 含第二級第24項毒品大麻成分之大麻電子菸(含菸油、主機)3組 吳家樂 同編號3  5 ROG phone5行動電話1支  吳家樂 110年11月16日於臺灣臺中地方檢察署第二偵查庭 
附表四：
編號 扣案物品名稱及數量 持有人 搜索扣押時間處所 1 未檢出毒品成分之殘渣袋1只(驗餘淨重0.1274公克) 莊季穎 110年8月10日12時30分許，在臺中市○區○○路000號8樓之7 2 含有第二級毒品大麻成分之綠色煙草3包(合計淨重18.22公克，驗餘淨重18.17公克、空包裝總重4.32公克) 莊季穎 同編號1 3 含有第二級毒品大麻成分之褐色煙草5包(合計淨重25.32公克，驗餘淨重25.25公克、空包裝總重11.76公克) 莊季穎 同編號1 4 含有第二級毒品四氫大麻酚成分之殘渣袋1只(驗餘淨重0.0662公克) 莊季穎 同編號1 5 非屬毒品危害防制條例列管成分之煙草1包(驗餘淨重0.9417公克) 莊季穎 同編號1 6 未發現法定毒品成分之咖啡色煙草4包(合計淨重127.53公克，驗餘淨重127.45公克、空包裝總重38.80公克) 莊季穎 同編號1 7 未發現法定毒品成分之粉末1包(淨重30.24公克，驗餘淨重30.23公克、空包裝總重1.26公克) 莊季穎 同編號1 8 含有第二級毒品大麻成分之煙捲1支(重0.96公克) 莊季穎 同編號1 9 電子磅秤1臺 莊季穎 同編號1 10 含有第二級毒品大麻成分之電子菸(含菸油)1支、菸油1瓶 莊季穎 同編號1 11 電子菸主機(含充電器)1個 莊季穎 同編號1 12 含有第二級毒品四氫大麻酚成分之菸管1個 莊季穎 同編號1 13 含有第二級毒品四氫大麻酚成分之捲菸器1個 莊季穎 同編號1 14 研磨器4組 莊季穎 同編號1 15 菸油管1個 莊季穎 同編號1 16 藥鏟2支 莊季穎 同編號1 17 水菸壺1個 莊季穎 同編號1 18 塑膠罐1個(含湯匙) 莊季穎 同編號1 19 水菸斗1個 莊季穎 同編號1 20 蘋果廠牌藍色iPhone行動電話1支（含門號0000000000號SIM卡1張） 莊季穎 同編號1 21 含有第二級毒品四氫大麻酚成分之煙嘴3支 莊季穎 110年9月7日18時03分許，在臺中市○區○○路000號(管理室) 
附表五：
編號 扣案物品名稱及數量 持有人 搜索扣押時間處所 1 含有第二級毒品四氫大麻酚成分之煙草1包(驗餘淨重1.1908公克) 詹閔智 110年8月15日14時11分許，在臺中市○○區○○路0段000號2樓之3 2 蘋果廠牌玫瑰色iPhone7行動電話1支（含SIM卡1張） 詹閔智 同編號1 3 蘋果廠牌金色iPhone6S行動電話1支（含SIM卡1張） 詹閔智 同編號1 4 碎煙器1個 詹閔智 同編號1 5 吸食器1個 詹閔智 同編號1 
附表六：
編號 犯罪事實 罪名、宣告刑及沒收 1 犯罪事實欄一㈠ 詹閔智販賣第二級毒品，處有期徒刑拾年伍月。 扣案如附表二編號2所示之物沒收；未扣案之犯罪所得新臺幣捌萬元沒收，於全部或一部不能沒收或不宜執行沒收時，追徵其價額。 2 犯罪事實欄一㈡ 詹閔智販賣第二級毒品，處有期徒刑拾年壹月。 扣案如附表二編號2所示之物沒收；未扣案之犯罪所得新臺幣肆仟貳佰元沒收，於全部或一部不能沒收或不宜執行沒收時，追徵其價額。 3 犯罪事實欄一㈢ 詹閔智販賣第二級毒品，處有期徒刑拾年肆月。 扣案如附表五編號2所示之物沒收。 4 犯罪事實欄二㈠ 吳家樂販賣第二級毒品，處有期徒刑貳年肆月。 扣案如附表三編號2所示之物沒收；未扣案之犯罪所得新臺幣捌萬零壹佰元沒收，於全部或一部不能沒收或不宜執行沒收時，追徵其價額。 5 犯罪事實欄二㈡ 吳家樂販賣第二級毒品，處有期徒刑伍年貳月。 扣案如附表三編號2所示之物沒收；未扣案之犯罪所得新臺幣壹萬貳仟伍佰元沒收，於全部或一部不能沒收或不宜執行沒收時，追徵其價額。 6 犯罪事實欄二㈢ 吳家樂販賣第二級毒品，未遂，處有期徒刑壹年貳月。 扣案如附表四編號21所示之物沒收銷燬；附表三編號2所示之物沒收；未扣案之犯罪所得新臺幣肆仟貳佰元沒收，於全部或一部不能沒收或不宜執行沒收時，追徵其價額。 7 犯罪事實欄三 吳家樂偽證，處有期徒刑肆月。 8 犯罪事實欄四附表一編號1 莊季穎販賣第二級毒品，處有期徒刑壹年拾月。 扣案如附表四編號20所示之物及犯罪所得新臺幣壹萬貳仟伍佰元沒收。 9 犯罪事實欄四附表一編號2 莊季穎販賣第二級毒品，處有期徒刑貳年。 扣案如附表四編號20所示之物及犯罪所得新臺幣壹萬捌仟伍佰元沒收。 10 犯罪事實欄四附表一編號3 莊季穎販賣第二級毒品，未遂，處有期徒刑壹年。 扣案如附表四編號20所示之物及犯罪所得新臺幣壹萬貳仟伍佰元沒收。 11 犯罪事實欄四附表一編號4 莊季穎販賣第二級毒品，處有期徒刑壹年玖月。 扣案如附表四編號20所示之物及犯罪所得新臺幣陸仟元沒收。